臺灣彰化地方法院刑事判決　　　　　　　　　　　　　九十年度易字第一七九號
　　公　訴　人　臺灣彰化地方法院檢察署檢察官
　　被　　　告　丁○○
右被告因竊盜等案件，經檢察官提起公訴（九十年度偵字第六三一０號），本院判決
如左：
      主  文
丁○○連續竊盜，累犯，處有期徒刑肆月，如易科罰金以參佰元折算壹日；又意圖為
自己不法之所有，以恐嚇使人將本人之物交付未遂，累犯，處有期徒刑肆月，如易科
罰金以參佰元折算壹日。應執行有期徒刑柒月，如易科罰金以參佰元折算壹日。
      事  實
一、丁○○曾因賭博罪，經臺灣高等法院臺中分院於民國（下同）八十五年四月五日
    ，判處有期徒刑七月確定，並於八十六年一月十七日執行完畢。猶不知悔改，竟
    (1)基於意圖為自己不法所有之概括犯意，自九十年二月五日起至九十年九月三日
    止（詳如附表所示之時間），至丙○○所經營位於彰化縣彰化市○○路○段一三
    九號７─１１金馬門市、同右市○○路二三四號７─１１崙北門市，連續利用店
    員不注意時，竊取置放於貨架上之物品（詳如附表所示酒類及洗面乳），並將之
    藏放於褲子口袋內，得手後，留供己飲用或供其女兒使用。(2)丁○○另於同年九
    月十日晚上十一時許，向友人乙○○借用車牌號碼ＥＸ２─０７５號輕型機車（
    登記為乙○○父親馬俊隆所有），至翌日凌晨一時許，歸還乙○○後，乙○○因
    時間太晚，遂由朋友載送返家，並將機車停放在彰化縣彰化市○○○路一四三巷
    十七號前。丁○○竟思利用該機車向乙○○恐嚇，遂另基於為自己不法所有之意
    圖，於同日晚間七、八時許，徒手竊取該機車，得手後，將機車牽往彰化縣彰化
    市○○街一三三號內樓梯口藏置。復其意圖為自己不法之所有，先以電話向乙○
    ○佯稱：該機車已失竊，可能是附近之竊車集團所為，伊會幫忙詢問等語，旋於
    同年月十三日中午十二時十分許，再以加害財產之事，對乙○○恐嚇稱：伊已查
    詢到該車是何人所竊取，對方要求如果想要找回車子，需交付新臺幣（下同）六
    千元，並不得報警，如果報警，車子就找不回來等語，致乙○○因恐找不回該車
    而心生畏懼，遂答應於同日晚上七時許交付贖款，惟乙○○因已懷疑該車係由丁
    ○○所竊，乃先報警處理，嗣於同日晚上八時許，丁○○帶乙○○至彰化縣彰化
    市○○街一三三號前取車，並正欲交付六千元之時，當場為埋伏之警員查獲，始
    未得逞，並起出上揭機車。
二、案經彰化縣警察局彰化分局報請台灣彰化地方法院檢察署檢察官偵查起訴。
    理   由
一、訊據被告丁○○對右揭事實一之(1)部分，坦承不諱；對事實一之(2)部分，雖不諱
    言藏置上開機車之事實，惟辯稱：是因為乙○○欠我五千多元，想讓她還錢，才
    把機車藏起來云云。然查：右揭事實一之（１）之部分，業據被害人丙○○於警
    訊中指訴綦詳，復有盤點表七張及錄影帶翻拍照片六幀附卷可稽，被告此部分之
    自白信與事實相符，應堪採信。另被告雖否認有何恐嚇取財之犯行，惟被害人乙
    ○○於本院調查時指稱：「（為何借車子給丁○○？）是我們一起騎車去員林，
    後來回來放在他家公寓的騎樓下，隔天丁○○自己先打電話給我，告訴我車子不
    見了，他說要幫我問附近有沒有竊車集團，後來他就跟我說，他幫我查到了，對
    方要六千元，當時我就懷疑車子是他偷的，丁○○叫我先不要報警，他跟我約定
    九十年九月十三日晚上七點於他家要拿六千元，當時我已經先報警了，後來我會
    同警察一起過去，當時警察並沒有出現，我就要求丁○○先帶我去看車子，丁○
    ○就帶我去他家附近找到車子，警察就出來將丁○○逮捕，當時我身上有攜帶六
    千元，但還沒有支付予丁○○。（你之前有無向丁○○借過錢？）有，大約二千
    多元，可是我於車子失竊之前我就全數還清。（丁○○如何恐嚇你？）九十年九
    月十三日丁○○打電話給我，跟我說他幫我聯絡到竊車集團，他說對方要要求六
    千元，才能贖回車子，並要求不得報警，否則就不要想把車子牽回來。」等語，
    核與證人即承辦本案之員警甲○○於本院調查時結證稱：「（本案如何查獲？）
    是被害人報案的，她說她的摩托車是放在被告家的樓下失竊，她也有說她被恐嚇
    要將錢交出被告才願意交回車子，並告訴我他們相約的地點，我們才前往查獲。
    （如何查獲六千元？）是被害人當場要交付被告時，我們當場查獲的。」等語，
    情節相符，且參以被告自承：與乙○○並無恩怨，乙○○還常住在伊家等語，及
    案發前天晚上乙○○還將該機車借予被告使用，並暫寄放在被告家樓下等情觀之
    ，渠等間當時尚有不錯之交情，被害人應無構詞誣陷之理，況若被告未要求被害
    人需交付六千元之贖款，以被害人十八歲之年齡，何需隨身攜帶六千元之現款赴
    約？再參諸被告先辯稱：是因為乙○○欠伊五千多元，想讓其還錢，才把機車藏
    起來云云；復改稱：伊只是要把乙○○的機車放好，並不是為了要讓其還錢才牽
    車，伊於八月底時就向他要錢云云；再另稱：當天只是要把乙○○的機車放好而
    已，但於九十年九月十三日打電話給其時，有問其欠伊的錢何時要還云云，被告
    先後所述互相矛盾，益徵其係為求卸責一再飾詞以對，是其所辯遽難採信，被害
    人之指述較堪採信，此外，復有贓物認領保管收據一紙及照片六幀在卷足憑，從
    而，本件事證明確，被告犯行洵堪認定。
二、按以恐嚇方法使人交付財物，惟於尚未得財之際，即被警捕獲，係已著手於犯罪
    行為之實行而不遂，應以未遂犯論擬，最高法院四十年台上字第一七號判例可資
    參照。是核被告所為事實一之（２）部分，係犯刑法第三百二十條第一項竊盜罪
    及同法第三百四十六條第三項、第一項恐嚇取財未遂罪，其所犯竊盜與恐嚇取財
    未遂罪間，有方法結果之牽連關係，為牽連犯，應依刑法第五十五條後段之規定
    ，從一重論以恐嚇取財未遂罪。另被告所為事實一之(1)部分，係犯刑法第三百二
    十條第一項竊盜罪。其先後多次竊盜行為，時間緊接，所犯係構成要件相同之罪
    ，顯係出於概括之犯意反覆為之，應依連續犯之規定，論以一竊盜罪。再被告所
    犯上開連續竊盜罪及恐嚇取財未遂罪，係分別起意，應予分論併罰。末查其曾因
    賭博罪，經臺灣高等法院臺中分院判處有期徒刑七月確定，並於八十六年一月十
    七日執行完畢等情，有台灣彰化地方法院檢查署刑案資料查註紀錄表及台灣高等
    法院被告全國前案紀錄表在卷可稽，其於有期徒刑執行完畢後，五年內再犯有期
    徒刑以上之本罪，為累犯，應依刑法第四十七條之規定加重其刑。爰審酌被告犯
    罪之動機、手段、致生危害之程度，及犯後之態度等一切情狀，分別量處如主文
    所示之刑，並定應執行刑及諭知易科罰金之折算標準。
據上論斷，應依刑事訴訟法第二百九十九條第一項前段、第五十六條、刑法第三百二
十條第一項、第三百四十六條第三項、第一項、第五十五條、第四十七條、第五十一
條第五款、第四十一條第一項，罰金罰鍰提高標準條例第一條前段、第二條，判決如
主文。
本案經檢察官黃淑媛到庭執行職務。
中      華      民      國    九十一    年      四      月      九      日
                                    臺灣彰化地方法院刑事第一庭
                                          審判長法官   葉  榮  郎
                                          法      官   吳  俊  螢
                                          法      官   簡  璽  容
右正本證明與原本無異。
如不服本判決，應於判決送達後十日內向本院提出上訴狀（須附繕本）。
告訴人或被害人對於判決如有不服具備理由請求檢察官上訴者，其上訴期間之計算係
以檢察官收受判決正本之日期為準。
                                          法院書記官   王  惠  嬌
中      華      民      國    九十一    年      四      月      十      日
刑法第三百二十條
意圖為自己或第三人不法之所有，而竊取他人之動產者，為竊盜罪，處五年以下有期
徒刑、拘役或五百元以下罰金。
意圖為自己或第三人不法利益，而竊佔他人之不動產者，依前項之規定處斷。
前二項之未遂犯罰之。
刑法第三百四十六條
意圖為自己或第三人不法之所有，以恐嚇使人將本人或第三人之物交付者，處六月以
上五年以下有期徒刑，得併科一千元以下罰金。
以前項方法得財產上不法之利益或使第三人得之者，亦同
前二項之未遂犯，罰之。
